【裁判字號】    89,上易,1791
【裁判日期】    891212
【裁判案由】    竊盜
【裁判全文】
臺灣高等法院高雄分院刑事判決                  八十九年度上易字第一七九一號
    上訴人即被告  乙○○
右上訴人因竊盜案件，不服臺灣高雄地方法院八十九年度易字第二六二九號中華民國
八十九年十月二日第一審判決（起訴案號：臺灣高雄地方法院檢察署八十九年度偵字
第八五八九號），提起上訴，本院判決如左：
    主  文
上訴駁回。
    事  實
一、乙○○曾犯有多次竊盜、偽造文書等前科，素行不佳，最近一次於民國八十一年
    間因偽造文書罪，經臺灣高等法院判處有期徒刑三年，由最高法院駁回上訴確定
    ，甫於八十九年二月十二日執行完畢，猶不知悔改，復意圖為自己不法之所有，
    於民國八十九年四月十五日下午二時二十分許，在高雄市○○區○○路七號五樓
    大丸百貨公司之鞋店專櫃購物之際，趁該專櫃店員甲○○離開專櫃前往收銀台結
    帳之機會，徒手竊取置於櫃台抽屜內甲○○所有之墨綠色休閒背包一個（內有現
    金約新台幣七千五百元及記事本等物品），得手後，放置該背包於伊事先所準備
    之遠東百貨公司購物袋內藏匿，僅結清其向專櫃購買之鞋油二瓶之帳款，欲離去
    時，為隔壁專櫃之店員黃欣發覺告知甲○○而報警查獲。
二、案經高雄市政府警察局苓雅分局報告臺灣高雄地方法院檢察署檢察官偵查起訴。
    理  由
一、訊據被告乙○○對於右揭時地向甲○○購買鞋油及拿取該休閒背包一情固不否認
    ，惟矢口否認涉有竊盜犯行，辯稱：伊係在該處購買鞋油之際，見有一對情侶將
    該背包放在地上忘記帶走，乃幫該對情侶拿走，欲返還給該情侶，嗣因找不到該
    對情侶，欲下樓將該背包交給服務人員云云。惟查：右揭事實，業據被害人甲○
    ○指訴綦詳，並經證人即隔鄰專櫃小姐黃欣於偵查中證述：「當時我看到被告
    蹲在櫃台下面開櫃子，而甲○○之背包係放在櫃台內，我發覺其行為怪異，於被
    告結帳離去後向甲○○講，甲○○才發現伊皮包不見了，並趕快去抓對方，被告
    在樓梯邊被抓到，並從其袋子取出甲○○之包包，被告被抓當時係說是幫一對夫
    妻拿的，但當時專櫃上並無其他人」等情明確（偵查卷第二十頁），復有贓物認
    領保管收據一紙附卷可稽。參以該背包內放有現金、記事本等物品，衡之常情，
    該背包並非新購之物，並無將其另置於紙袋內提取之必要，且該背包若是其他客
    人所遺失，依理被告自當交予服務人員，焉有自行取走，致遭被害人尋獲，並於
    被害人前來查時，逕行交付予被害人處理之情，是被告所辯無非事後卸責之詞，
    委無足採，事證明確，被告犯行，洵堪認定。
二、核被告所為，係犯刑法第三百二十條第一項之竊盜罪。被告前曾於八十一年間因
    偽造文書罪，經法院判處有期徒刑三年，甫於八十九年二月十二日執行完畢，此
    有台灣高雄地方法院檢察署刑案資料查註紀錄表在卷可參，其於執行完畢後五年
    內再犯本件有期徒刑以上之罪，係屬累犯，應依刑法第四十七條規定加重其刑。
三、原審因而適用刑法第三百二十條第一項、第四十七條，罰金罰鍰提高標準條例第
    一條前段規定，並審酌被告素行不佳，甫於八十九年二月出獄，即再次竊取他人
    財物，犯後猶狡卸犯行，態度不佳，被害人財物已追回等一切情狀，量處有期徒
    刑六月，經核其認事用法俱無不合，量刑亦稱妥適，被告上訴意旨否認犯罪，空
    言指摘原判決不當，並無可取，為無理由，應予駁回。
據上論結，應依刑事訴訟法第三百六十八條，判決如主文。
本案經檢察官陳新慶到庭執行職務。
中    華    民    國     八十九    年      十二      月     十二   日
                              臺灣高等法院高雄分院刑事第七庭
                                  審判長法官  王光照
                                        法官  黃壽燕
                                        法官  黃仁松
右正本證明與原本無異。
不得上訴。
                                      書記官  郭蘭蕙
中    華    民    國     八十九     年      十二      月    十四    日
附錄：本判決論罪科刑法條：
刑法第三百二十條第一項
意圖為自己不法之所有或第三人不法之所有，而竊取他人之動產者，為竊盜罪，
處五年以下有期徒刑、拘役或五百元以下罰金。
                                                                  Ｊ


司法院資訊處製作；財團法人民間司法改革基金會備份。
